臺灣彰化地方法院民事判決
110年度訴字第1079號
原      告  莊友廷  
訴訟代理人  莊永弘  
被      告  孫清仁  

            謝家進  
上列當事人間請求侵權行為損害賠償事件，原告提起刑事附帶民
事訴訟（110年度簡上附民字第8號），經本院刑事庭裁定移送前
來，本院於民國111年7月19日言詞辯論終結，判決如下：
    主      文
被告應連帶給付原告新台幣貳拾肆萬貳仟伍佰捌拾壹元，及自民
國110年11月2日起至清償日止，按年息百分之5計算之利息。
原告其餘之訴駁回。
　　事實及理由
一、按訴狀送達後，原告不得將原訴變更，但擴張或減縮應受判
    決事項之聲明者，不在此限。原告於判決確定前，得撤回訴
    之全部或一部，但被告已為本案之言詞辯論者，應得其同意
    。民事訴訟法第255條第1項第3款、第262條第1項分別定有
    明文。本件原告起訴請求被告應給付原告新臺幣（下同）49
    8,828元及自刑事附帶民事起訴狀繕本送達翌日起至清償日
    止，按年息5%計算之利息，嗣變更為被告應連帶給付原告46
    5,681元及自刑事附帶民事起訴狀繕本最後送達被告翌日起
    至清償日止，按年息5%計算之利息，並撤回假執行之聲請，
    合於前開規定，先予敘明。
二、被告孫清仁經合法通知，無正當理由未於言詞辯論期日到場
    ，核無民事訴訟法第386條所列各款情形，爰依原告之聲請
    ，由其一造辯論而為判決。
三、原告主張:被告孫清仁為復興路煤氣行實際負責人即被告謝
    家進之受僱人，於民國109年7月3日上午10時許，在彰化縣○
    ○鎮○○路000號1樓「八鮮鍋海火鍋店」執行職務，進行液化
    石油氣容器之更換時，原應注意使用液化石油氣容器之營業
    場所，於更換液化石油氣容器時，應關閉周遭火源，否則容
    易引起火災，竟疏未注意及此，未檢查並關閉周遭爐火開關
    ，致液化石油氣外洩引發火災（下稱系爭火災），導致上開
    火鍋店建物被燒燬。適原告當時在彰化縣○○鎮○○路000號2樓
    ，得知其所在建物突然失火後，情急之下立即自2樓窗口跳
    下，受有胸壁挫傷、四肢擦挫傷及撕裂傷等傷害。爰依民法
    第184條第1項及第188條第1項請求被告連帶賠償醫療費用新
    台幣(下同)107,680元、交通費用3,600元，延後畢業所支出
    之學費12,361元及交通費19,000元及非財產上損害賠償323,
    040元，共計465,681元，及自刑事附帶民事起訴狀繕本最後
    送達被告翌日起至清償日止，按年息5%計算之利息等語。
四、被告謝家進答辯:對侵權行為事實不爭執，同意給付原告因
    系爭火災支出之交通費22,600元及延後畢業之學費12,361元
    ，但原告的腳只是扭傷，醫療費用及慰撫金之金額過高等等
    語。被告孫清仁未於言詞辯論期日到場，惟於準備程序期日
    答辯:伊為被告謝家進之受僱人，事故當時在執行職務，火
    鍋店老闆要開第二桶瓦斯打不開，伊發現是瓦斯桶壞掉，有
    說所有的火要關掉，但有人煮飯的小火沒關，伊只開瓦斯桶
    一點點，瓦斯氣跑出來碰到小火就引燃了。原告的醫藥費應
    該是看西醫就好，回診坐公車即可，不需要搭計程車等語。
五、得心證之理由:
　㈠按因故意或過失，不法侵害他人之權利者，負損害賠償責任
　　。受僱人因執行職務，不法侵害他人之權利者，由僱用人與
    行為人連帶負損害賠償責任。民法第184條第1項前段、第18
    8條第1項前段分別定有明文。經查，原告主張被被告謝家進
    為復興路瓦斯行實際負責人，被告孫清仁則為其受僱人，於
    109年7月3日上午10時許，前往彰化縣○○鎮○○路000號1樓「
    八鮮鍋海火鍋店」執行職務，進行液化石油氣容器之更換，
    因過失導致系爭火災，原告因逃生自火災建物2樓窗口跳下
    ，受有胸壁挫傷、四肢擦挫傷及撕裂傷等傷害等情，為兩造
    所不爭執，依上開規定，被告自應對原告負連帶損害賠償責
    任。
　㈡又按不法侵害他人之身體或健康者，對於被害人因此喪失或
    減少勞動能力，或增加生活上之需要時，應負損害賠償責任
    。不法侵害他人之身體，被害人雖非財產上之損害，亦得請
    求賠償相當之金額。民法第193條第1項、第195條第1項前段
    分別定有明文。茲就原告請求之損害項目及金額，分別審酌
    如下：
　⒈醫療費用部分：原告因上開傷害，支出醫療費用107,680元，
    包括因右側小腿挫傷及左側上臂挫傷之初期照護，而自109
    年7月18日起至109年10月3日止，於天喜中醫診所自費支出3
    0,100元，以及先後至鹿港基督教醫院、彰濱秀傳紀念醫院
    治療支出77,580元等情，業據原告提出相關單據及診斷證明
    書為證（110年度簡上附民字第8號卷第15-39頁），除其中1
    09年8月4日腸胃內科60元，難認與系爭火災有關而應剔除外
    ，其餘有關西醫部分看診科別為急診暨重症醫學部、胸腔外
    科、一般外科，與原告傷勢並無不符之情形。另中醫之治療
    期間為109年7月18日起至109年10月3日止，與系爭火災發生
    後時間相緊接，且治療部位為右側小腿挫傷、左側上臂挫傷
    等之初期照護，亦與原告受傷部分相符合，內容詳實可信，
    堪認為真實，故原告請求107,620元（107,680-60＝107,620
    ），為有理由，應予准許，其餘60元請求，為無理由，未能
    准許。故被告孫清仁對中醫費用之爭執，以及被告謝家進辯
    稱費用過高云云，不足採信。
　⒉原告支出就醫計程車費用3,600元、延後畢業多支出學費12,3
    61元及交通費用19,000元等部分，為被告謝家進所不爭執，
    且有國立臺中教育大學108學年度行事曆、碩士學位證書、
    國立臺中教育大學109學年度第1、2學期繳費單、伸豐交通
    事業有限公司出具之免用統一發票收據可稽，茲審酌原告受
    有胸壁挫傷、四肢擦挫傷及撕裂傷等傷害，足徵其行動不便
    ，往返彰濱秀傳紀念醫院自有搭乘計程車之需求，故被告孫
    清仁所辯回診可坐公車云云，顯未顧及原告傷勢就醫之乘車
    需求，自非可採。
　⒊精神慰撫金部分：查原告因本件事故而受有前揭傷害，傷勢
    非輕，不論在肉體上或精神上均必感到相當之痛苦。又原告
　　學歷為碩士畢業，名下無不動產，現在幫學校寫研究案，收
    入不固定；被告孫清仁學歷為國小畢業，本件事故前月收入
    約28,000元，名下有土地8筆；另被告謝家進學歷為高中畢
    業，瓦斯行月收入大約3萬多元，名下有不動產7筆等情，已
    分據兩造陳明在卷，並有稅務電子閘門財產所得調件明細表
    在卷可稽。茲審酌兩造之財產、身分、地位、經濟狀況及原
    告所受傷勢等一切情狀，認原告請求被告賠償之慰撫金，以
    100,000元為適當；其餘逾此範圍所為之請求，則屬過高，
    為無理由，未能准許。
  ⒋原告上開請求之損害賠償金額，合計為242,581元（計算式：
    107,620+3,600+12,361+19,000+100,000＝242,581）。
  ㈢綜上所述，原告依侵權行為之法律關係，請求被告連帶給付2
    42,581元及自刑事附帶民事起訴狀繕本最後送達被告翌日即
    110年11月2日起至清償日止，按年息5%計算之利息，為有理
    由，應予准許；其餘逾此範圍之請求，則屬無據，為無理由
    ，應予駁回。
  ㈣本件事證已經明確，兩造其餘主張陳述及所提之證據，經審
    酌後認為對於判決結果不生影響，就不再逐一論述。
  ㈤本件原告提起刑事附帶民事訴訟，經本院刑事庭依刑事訴訟
    法第504條第1項規定，裁定移送前來，依同條第2項規定免
    徵裁判費，且本件於本院審理期間，亦未產生其他訴訟費用
    ，因此無庸為訴訟費用之裁判。
中    華    民    國   111    年    8     月    2     日
                  民事第二庭審判長法  官  陳毓秀
　　　　　　　　　
                                  法  官  王姿婷 

                                  法  官  陳弘仁
以上正本係照原本作成。
不得上訴。
中    華    民    國   111    年    8     月    2     日
                                  書記官  許雅涵